【裁判字號】    89,易緝,57
【裁判日期】    891207
【裁判案由】    詐欺
【裁判全文】
臺灣臺南地方法院刑事判決                          八十九年度易緝字第五七號
    公  訴  人  臺灣台南地方法院檢察署檢察官
    被      告  甲○○
右列被告因詐欺案件，經檢察官提起公訴（八十八年度偵緝字第二號），本院判決如
左：
    主  文
甲○○意圖為自己不法之所有，以詐術使人將本人之物交付，處拘役肆拾日。緩刑參
年。
    事  實
一、甲○○意圖為自己不法之所有，於任職為世華貿易公司（以下簡稱世華公司）總
    經理期間即民國八十七年一月二十二日，至台南市○○路三九一巷二一號乙○○
    所經營之開祥電器有限公司，為友人陳振禮購買ＳＯＬＯ喇叭三支、ＢＭＢＯ喇
    叭一組、及先鋒六０六擴大機一台等物，總價款為新台幣（下同）三萬二千九百
    元，且明知是屬個人行為，與世華公司無涉，卻仍以世華公司之總經理名義為之
    ，未說明是個人行為之事實，以此為詐術使乙○○陷於錯誤，以為是與債信良好
    之世華公司為本次交易，故願意在無任何擔保（未付現金亦未開票）之情形下，
    將上開貨品交付予陳振禮取走，事後甲○○並向陳振禮收取三萬五千五百元之貨
    款，然卻未交付予乙○○，嗣乙○○多次向甲○○催討貨款未成，而甲○○又逃
    匿無蹤，乃轉向陳振禮詢問，始知受騙。
二、案經告訴人乙○○訴請台灣台南地方法院檢察署檢察官偵查起訴。
    理  由
一、訊據被告甲○○對於右揭時、地向告訴人乙○○購買喇叭等物未付款之事實固均
    供承不諱，惟矢口否認有何詐欺之犯意，辯稱：本件是陳振禮要向世華公司買，
    世華公司沒有這種貨，伊才代表世華公司去向告訴人調貨，後來因伊離開世華公
    司以為公司會處理，結果公司倒閉了，這筆帳就一直拖著，故本件僅是單純的民
    事糾紛，伊不可能為了幾萬元去詐欺告訴人云云。然查，右揭事實，業據告訴人
    於偵審中指訴綦詳，並有送貨單一紙附卷可稽，且被告於審理初始即自承：伊買
    本件貨品與世華公司無關，是私人幫陳振禮調貨之行為，且陳振禮於大約兩個月
    之後就把貨款付清（見本院八十九年九月二十八日審理筆錄），核與證人陳振禮
    於偵查中所證稱：伊是向甲○○購買音響喇叭，而甲○○叫伊到開祥電器行拿貨
    ，伊以支票支付甲○○三萬五千五百元等情大致相同，並提出支付憑單一紙在卷
    可憑，足見證人陳振禮確係向被告個人買貨，與世華公司無涉，然被告購買貨物
    當時卻故意以世華公司之總經理名義為之，未說明是個人行為之事實，故使告訴
    人陷於錯誤，以為是與債信良好之世華公司為本次交易，故才願意在無任何擔保
    （未付現金亦未開票）之情形下讓陳振禮取走上開貨物，是被告此舉顯已屬施用
    詐術之行為。復查：證人陳振禮既在約兩個月之後即將款項交付予被告，照理被
    告應即刻償付予告訴人，卻無故自八十七年一月拖欠至今，期間並逃匿無蹤，蓄
    意使告訴人追索無著，於偵、審中並經二次通緝始到案，仍遲未能與告訴人達成
    和解，嗣至審理中又欲將債務推卸給世華公司，顯見被告上開所辯，均係屬事後
    畏罪卸責之詞，不足採信。綜合上述情狀，被告於購貨伊始，應即有為自己不法
    所有之詐欺犯意無疑。是本件事證明確，被告犯行洵堪認定。
二、核被告甲○○意圖為自己不法之所有，以詐術使人將本人之物交付，所為係犯刑
    法第三百三十九條第一項之罪。爰審酌被告犯罪之動機、目的、手段、所得之利
    益及所造成之危害尚非鉅、經通緝後始到案、審理中已與告訴人達成民事上和解
    等一切情狀，量處如主文所示之刑，以資懲儆。又被告前未曾受有期徒刑以上刑
    之宣告，此有台灣高等法院被告全國前案紀錄表、台灣台南地方法院檢察署刑案
    資料查註紀錄表各一紙在卷可憑，其經此教訓後，應知所警惕，信無再犯之虞，
    本院因認所宣告之刑以暫不執行為適當，併諭知緩刑三年，以勵自新。
據上論斷，應依刑事訴訟法第二百九十九條第一項前段，刑法第三百三十九條第一項
、第七十四條第一款，罰金罰鍰提高標準條例第一條前段，判決如主文。
本案經檢察官吳佳齡到庭執行職務。
中    華    民    國    八十九      年      十二      月        七      日
                              臺灣臺南地方法院刑事第一庭
                                      法  官   林臻嫺
右正本證明與原本無異
如不服本判決應於送達後十日內向本院提出上訴狀
                                      書記官   黃若萍
中    華    民    國      八十九   年      十二      月      七      日
附錄本案論罪科刑法條全文：
刑法第三百三十九條第一項：意圖為自己或第三人不法之所有，以詐術使人將本人或
                          第三人之物交付者，處五年以下有期徒刑、拘役或科或
                          併科一千元以下罰金。


司法院資訊處製作；財團法人民間司法改革基金會備份。
